# 关于计算资产组的减值损失

提问人：茉莉绿茶 时间：2014-07-24 20:35:31
【例】乙公司在东北经营一座有色金属矿山，根据有关规定，公司在矿山完成开采后应当将该地区恢复原貌。弃置费用主要是山体表层复原费用（比如恢复植被等），因为山体表层必须在矿山开发前挖走。因此，乙公司在山体表层挖走后，确认了一项金额为 500 元的预计负债，并计入矿山成本。 20×9年 12 月 31 日，随着开采的进展，乙公司发现矿山中的有色金属储量远低于预期，有色金属矿山有可能发生了减值，因此，对该矿山进行了减值测试。考虑到矿山的现金流量状况，整座矿山被认定为一个资产组。该资产组在20×9年末的账面价值为 1000 元（包括确认的恢复山体原貌的预计负债）。 　　乙公司如果在20×9年 12 月 31 日对外出售矿山（资产组），买方愿意出价 820 元（包括恢复山体原貌成本，即已经扣减这一成本因素），预计处置费用为 20 元，因此该矿山的公允价值减去处置费用后的净额为 80 元。乙公司估计矿山的未来现金流量现值为 1200 元，不包括弃置费用。 【分析】 　　为比较资产组的账面价值和可收回金额，乙公司在确定资产组的账面价值及其预计未来现金流量现值时，应当将已确认的预计负债金额从中扣除。
在本例中，资产组的公允价值减去处置费用后的净额为 800 元，该金额已经考虑了弃置费用。该资产组预计未来现金流量现值在考虑了弃置费用后为 700 元 （1200-500）。因此，该资产组的可收回金额为 800 元。资产组的账面价值在扣除了已确认的恢复原貌预计负债后的金额为 500 元（1000- 500）。资产组的可收回金额大于其账面价值，没有发生减值，乙公司不应当确认资产减值损失。
【问题】 1 、“买方愿意出价 820 元（包括恢复山体原貌成本，即已经扣减这一成本因素）” 是什么意思？就是说买方的出价已经考虑了资产含预计负债的成本 2 、“资产组的公允价值减去处置费用后的净额为 800 元，该金额已经考虑了弃置费用；预计未来现金流量现值在考虑了弃置费用后为 700 元 （1200-500）；因此，该资产组的可收回金额为 800 元。” 资产组的可回收金额是考虑了弃置费用“资产组的账面价值在扣除了已确认的恢复原貌预计负债后的金额为 500 元（1000- 500）”资产组的账面价值扣除了弃置费用，即没有考虑弃置费用 可回收金额 和 资产组的账面价值 的计算基础不同啊,前者考虑，后者没有考虑 弃置费用？？？

回答人：chenyiwei
1 、可以这样理解。 2 、实际上是同口径的，即在计算账面价值和可收回金额时，都从中扣除了与该资产直接相关的负债，因此口径是可比的。